臺灣臺中地方法院刑事判決　　　　　　　　　　　　九十一年度重訴字第五四九號
　　公　訴　人　臺灣臺中地方法院檢察署檢察官
　　被　　　告　辛○○
　　選任辯護人　袁烈輝律師
右列被告因殺人等案件，經檢察官提起公訴（九十一年度偵字第一四三三號），本院
判決如左：
    主  文
辛○○殺人，處死刑，褫奪公權終身。扣案之奧地利製ＧＬＯＣＫ１７型制式半自動
手槍（槍枝管制編號0000000000號）壹枝沒收。又共同未經許可，持有手
槍，處有期徒刑捌年，併科罰金新臺幣佰萬元，罰金如易服勞役，以罰金總額與陸
個月之日數比例折算。扣案之奧地利製ＧＬＯＣＫ１７型制式半自動手槍（槍枝管制
編號0000000000號）壹枝沒收。又共同未經許可，持有可發射子彈具有殺
傷力之槍枝，處有期徒刑貳年，併科罰金新臺幣柒拾萬元，罰金如易服勞役，以罰金
總額與陸個月之日數比例折算。扣案之仿ＧＬＯＣＫ１７型半自動手槍製造之玩具手
槍換裝土造金屬槍管而成之改造手槍（槍枝管制編號0000000000號）壹枝
、土造金屬彈殼加裝直徑約八點八ＭＭ金屬彈頭而成之土造子彈陸顆、玩具金屬彈殼
加裝直徑約八點八ＭＭ金屬彈頭而成之改造子彈壹顆均沒收。應執行死刑，褫奪公權
終身。扣案之奧地利製ＧＬＯＣＫ１７型制式半自動手槍（槍枝管制編號00000
00000號）壹枝、仿ＧＬＯＣＫ１７型半自動手槍製造之玩具手槍換裝土造金屬
槍管而成之改造手槍（槍枝管制編號0000000000號）壹枝、土造金屬彈殼
加裝直徑約八點八ＭＭ金屬彈頭而成之土造子彈陸顆、玩具金屬彈殼加裝直徑約八點
八ＭＭ金屬彈頭而成之改造子彈壹顆均沒收。
    事  實
一、羅武雄（已死亡，業經臺灣臺中地方法院檢察署檢察官為不起訴處分）於民國九
    十一年一月五日晚上九時許，夥同辛○○及女友壬○○，前往臺中縣豐原市○○
    路二三Ｏ號二樓「十三姨ＫＴＶ」內唱歌飲酒。羅武雄進入「十三姨ＫＴＶ」前
    ，即未經許可，持有具有殺傷力之美製ＢＲＯＷＮＩＮＧ廠制式半自動手槍（彈
    匣內有不詳數量之制式半自動手槍子彈，槍枝管制編號0000000000號
    ，以下簡稱制式白朗寧手槍）、具有殺傷力之奧地利製ＧＬＯＣＫ１７型制式半
    自動手槍（彈匣內有不詳數量之制式半自動手槍子彈，槍枝管制編號00000
    00000號，以下簡稱制式克拉克手槍）、具有殺傷力之仿ＧＬＯＣＫ１７型
    半自動手槍製造之玩具手槍換裝土造金屬槍管而成之改造手槍（彈匣內有五顆或
    六顆具有殺傷力之改造子彈或土造子彈，槍枝管制編號0000000000號
    ，以下簡稱具有殺傷力之改造克拉克手槍）及不具有殺傷力之仿ＧＬＯＣＫ１７
    型半自動手槍製造之玩具手槍換裝土造金屬槍管而成之改造手槍（彈匣內有五顆
    或六顆具有殺傷力之改造子彈或土造子彈，槍枝管制編號0000000000
    號，以下簡稱不具有殺傷力之改造克拉克手槍）各一枝。羅武雄除將制式白朗寧
    手槍及制式克拉克手槍插於腰際，另將其餘二枝改造之克拉克手槍置於黃色手提
    袋內，攜入「十三姨ＫＴＶ」內，並於第一次進入之小包廂內，將前開二枝改造
    之克拉克手槍連同彈匣內之改造子彈，交由辛○○保管，辛○○遂與羅武雄基於
    犯意聯絡，共同未經許可，持有可發射子彈具有殺傷力之改造克拉克手槍一枝（
    槍枝管制編號0000000000號）及具有殺傷力之改造子彈二顆、土造子
    彈九顆。辛○○將其一枝改造克拉克手槍放在外套左側內袋內，另一枝改造克拉
    克手槍則插在後腰際。
二、羅武雄、辛○○及壬○○到達「十三姨ＫＴＶ」前，羅武雄要求辛○○以電話連
    絡正在乙○○位於臺中市南屯區○○○○路八Ｏ六號住處喝酒之戊○○一同前往
    「十三姨ＫＴＶ」，戊○○遂邀請一起喝酒之乙○○、己○○、庚○○一同驅車
    前往「十三姨ＫＴＶ」唱歌喝酒。戊○○、乙○○、己○○、庚○○約於同日晚
    上十時許，到達「十三姨ＫＴＶ」，羅武雄見人數眾多，遂要求店方更換至空間
    較大之Ａ１０包廂繼續飲酒唱歌（座位情況詳如附圖一）。同日晚上十時三十分
    許，羅武雄因不滿店方只派癸○○、丙○○二位坐檯小姐前來包廂服務，遂持制
    式白朗寧手槍或制式克拉克手槍，連續於半小時內，朝Ａ１０包廂內之天花板射
    擊三槍。戊○○勸羅武雄不要再開槍，以免滋生事端，隨後辛○○即起身將羅武
    雄射擊Ａ１０包廂內天花板所掉落之三顆彈殼拾起，帶至洗手間之馬桶內用水沖
    掉。嗣羅武雄又持制式克拉克手槍，朝座位前大理石茶几上之高粱酒酒瓶射擊一
    槍（該擊發後之彈殼仍遺留在現場，並未經丟棄，即如附圖三編號四之彈殼），
    旋將前開制式克拉克手槍一枝（彈匣內有制式半自動手槍子彈九顆）交由辛○○
  保管，辛○○遂與羅武雄基於犯意聯絡，共同未經許可，持有制式克拉克手槍一
    枝（槍枝管制編號0000000000號）及制式半自動手槍子彈九顆，並將
    該制式克拉克手槍置在身上。
三、「十三姨ＫＴＶ」之服務人員見羅武雄於Ａ１０包廂內連續開槍滋事，乃撥打電
    話報警處理。臺中縣警察局豐原分局接獲線報，派遣刑事組偵查員蘇憲丕、甲○○、丁○○前往現場處理，同分局警備隊及轄區派出所員警亦陸續抵達「十三姨
    ＫＴＶ」。蘇憲丕、甲○○、丁○○於同日晚上十一時三十分許到達現場，旋向
    店內服務人員詢問及瞭解開槍者之位置及相關情況，並在Ａ１０包廂門上玻璃窗
    窺視，因店內服務人員均表示僅看見羅武雄開槍，不知辛○○亦持有槍枝，致蘇
    憲丕、甲○○、丁○○誤以為Ａ１０包廂內僅有羅武雄持有槍枝而錯估情勢，遂
    在防彈盾牌等攻堅設備未及送至之情況下，即由蘇憲丕帶頭展開攻堅，由蘇憲丕
    單獨衝進Ａ１０包廂內，甲○○、丁○○則在Ａ１０包廂門口附近掩護蘇憲丕。
    蘇憲丕進入Ａ１０包廂內，正對羅武雄喝斥：「警察，不要動」；甲○○、丁○○亦同時高喊「警察，不要動」，羅武雄非但不聽從，旋即伸手從右後腰際拔出
    制式白朗寧手槍，並拉動滑套欲朝向蘇憲丕開槍射擊，蘇憲丕、甲○○、丁○○
    見羅武雄正在拔槍及拉動滑套，本身及其他隊員之性命正遭受到現在不法之侵害
    ，乃出於防衛自己及其他隊員權利之行為，不待羅武雄開槍射擊，即由蘇憲丕持
    警用手槍（槍號ＴＨＨ１８５３）朝羅武雄方向射擊五槍；同時間甲○○在Ａ１
    ０包廂內靠近門邊之沙發旁，持警用手槍（槍號ＴＨＨ２０１８），以蹲姿朝羅
    武雄方向射擊四槍；丁○○則在Ａ１０包廂門外，持警用手槍（槍號ＴＶＵ５５
    ６９），以半蹲姿式向羅武雄方向射擊二槍；臺中縣警察局豐原分局警備隊隊員
    蔡華癸亦加入支援，於Ａ１０包廂外，持警用手槍（槍號ＴＶＵ２０００），朝
    羅武雄方向射擊一槍，此時蘇憲丕仍舉槍指向羅武雄，並蹲在大理石茶几後方尋
    求掩護，甲○○、丁○○則暫退出包廂外尋求掩護，甲○○在Ａ１０包廂門外，
    再持前開警用手槍往羅武雄方向射擊四槍，丁○○亦向Ａ１０包廂內射擊一槍，
    羅武雄因胸部、腹部各中一槍，且命中要害而當場死亡。蘇憲丕、甲○○、丁○○、蔡華癸攻堅之際，未及注意Ａ１０包廂內右側座位上之辛○○亦持有槍枝，
    詎辛○○明知蘇憲丕係具有警察身分之公務員，並依法執行偵查犯罪之職務，竟
    單獨基於殺人之故意，坐躺在沙發上持制式克拉克手槍，朝蹲在大理石茶几後方
    尋求掩護之蘇憲丕右顏面顴部下方射擊一槍，蘇憲丕中槍後旋即不支倒地。甲○○當時發覺蘇憲丕倒地不起，即奔跑至「十三姨ＫＴＶ」大廳求助，此時，丁○○則暫退出Ａ１０包廂外，欲開啟Ａ１６包廂門尋求掩護。辛○○見甲○○、丁○○均已退出Ａ１０包廂，且蘇憲丕業已中槍倒地，乃再次舉起制式克拉克手槍
    ，接續朝蘇憲丕之頭部及右胸部各射擊一槍，迄至該制式克拉克手槍卡彈，無法
    再行開槍射擊而作罷，對於公務員依法執行職務時施強暴行為。辛○○並將該制
    式克拉克手槍丟入Ａ１０包廂內羅武雄右前方之垃圾桶內（詳如附圖一所示之垃
    圾桶），並將其餘二枝改造之克拉克手槍丟至Ａ１０包廂之地面。嗣因丁○○在
    Ａ１０包廂外，喝令包廂內所有的人趕快出來，並朝Ａ１０包廂內之牆壁射擊二
    槍以示警告，乙○○、壬○○、戊○○、辛○○、己○○、庚○○始紛紛自Ａ１
    ０包廂內爬出，隨後由派出所之警員持防彈盾牌掩護蔡華癸及丁○○入內清查現
    場。蔡華癸負責處理羅武雄部分，其因不確定羅武雄是否業已死亡，乃於進入Ａ
  １０包廂後，先將現場之四枝槍枝分別拾起，並放置於沙發上，以防突擊；丁○○則負責將蘇憲丕自Ａ１０包廂內拖出，緊急送往豐原省立醫院急救，延至翌日
    上午八時許，仍因傷重不治而死亡。隨後臺中縣警察局刑警隊鑑識組人員魏世政
    亦趕到現場，並查扣制式白朗寧手槍（槍膛內有制式半自動手槍子彈一顆、彈匣
    內有制式半自動手槍子彈六顆）一枝、制式克拉克手槍（槍膛內有制式半自動手
    槍子彈一顆【卡彈】、彈匣內有制式半自動手槍子彈五顆）及改造之克拉克手槍
    （均未上膛，彈匣內分別有五顆或六顆具有殺傷力之改造子彈或土造子彈，共計
    查扣改造子彈二顆、土造子彈九顆）二枝，另在羅武雄下腹及大腿間上查扣未擊
    發之制式半自動手槍子彈一顆及羅武雄、辛○○射擊後遺留現場之制式半自動手
    槍子彈彈殼四顆，並循線在羅武雄駕駛之車牌號碼ＤＮ－３８７９號白色ＢＭＷ
    廠牌自用小客車後行李箱內，查扣羅武雄所持有之霰彈槍子彈一百八十四顆、霰
    彈槍子彈彈殼三十三顆。
四、案經臺中縣警察局豐原分局報告臺灣臺中地方法院檢察署檢察官偵查起訴。
    理  由
一、訊據被告辛○○固坦承持有改造克拉克手槍二枝，惟矢口否認持有制式克拉克手
  槍及射殺臺中縣警察局豐原分局刑事組偵查員蘇憲丕，辯稱：羅武雄於Ａ１０包
    廂內朝天花板開槍後，即要求伊取出在小包廂內託伊保管之改造克拉克手槍內的
    子彈，伊乃將彈匣交給羅武雄，由其自行取出子彈，即將改造克拉克手槍再交給
    伊保管。第一個警察進入Ａ１０包廂後，說不要動，羅武雄就對著警察先開槍射
    擊，警察也有還擊，伊聽到槍聲後即坐躺面向己○○，槍聲停止後，伊即將外套
    左側內袋之改造克拉克手槍一枝置於座位前，用腳輕輕一踢，再從後腰際取出另
    一枝改造克拉克手槍，丟至右腳旁的垃圾桶內，並跟在己○○後面爬出Ａ１０包
    廂。伊在警察局內遭警方以電擊之方式刑求，才會在警詢時承認開槍射擊蘇憲丕
    ，實則伊均未曾在Ａ１０包廂內開槍射擊等語，其選任辯護人則辯護稱：
（一）被告偵查中之自白，非出於自由意識所為，不得採為犯罪證據：
      被告固曾於警詢時坦承持克拉克手槍朝蘇憲丕頭部射擊，然檢察官於九十一年
      一月六日，在臺中縣警察局豐原分局拘留室訊問戊○○後再度提訊被告時，被
      告隨即翻異前供，稱：「我之前所說不實在，我根本沒向警察補開二槍。」；
      「（之前為何承認有對警察開槍？）因我害怕，該二槍沒射擊過。」等語，並
      於同日晚上八時許，在臺灣臺中地方法院羈押前訊問時陳稱在警察局遭警方以
      自鼻部灌水及電擊嘴吧及生殖器等方式刑求。而法院函查被告之入所健康檢查
      表、內外傷記錄表亦顯示被告於九十一年一月六日入所時，有左腳槍傷、左眼
      內瘀血、左眼浮腫、左大腿外側瘀青，被告自述：陰莖及左手大姆指遭電擊；
      九十一年一月十四日借提外出訊問結束後入所自述：左腳大姆指及生殖器遭電
      擊等情，顯見被告於偵查中之自白，確非出於自由意識所為之供述。
（二）羅武雄並未將制式克拉克手槍交與被告保管：
      公訴意旨係以證人己○○於偵查中證稱：伊有看到羅武雄拿出一枝黑色手槍，
      拿在左手，叫辛○○靠近，二人便交頭接耳，羅武雄是否將黑色手槍交給辛○○，因辛○○及羅武雄均身著厚重外套，且辛○○當時背對伊，故並未親眼看
      見羅武雄有將該槍交給辛○○等語，而認定羅武雄係在開槍射擊高梁酒瓶後，
      將制式克拉克手槍交給辛○○保管。然證人己○○於法院訊問時則證稱：羅武
      雄與辛○○有頭對頭在講話，羅武雄拿一個黑色東西，後來羅武雄又把東西收
      起來，辛○○有無拿東西交給羅武雄，我沒有看到等語，其先後證述不一，已
      難採信。又證人乙○○於法院訊問時證稱：當時羅武雄與辛○○好像有拿東西
      交換，並沒有講話，交換東西時並沒有起身，是羅武雄拿一枝黑色的槍給辛○○，我是親眼見到羅武雄將一支黑色的槍交給辛○○，他們當時是坐著交槍，
      沒有起身，是在朝酒瓶開槍前等語，係證明羅武雄在持制式克拉克手槍射擊酒
      瓶前，交「黑色的槍」給被告，並非在射擊酒瓶之後，益證羅武雄持制式克拉
      克手槍射擊酒瓶後，仍繼續自行保管該槍枝，並未交付被告。
（三）被告並未持制式克拉克手槍射擊蘇憲丕：
    １證人壬○○雖於警詢時陳稱：當晚有警察進入包廂，要我們不要動，隨即羅武
      雄便朝警察開槍，後來就聽到一連串槍響，又過了約兩分鐘，包廂內又突然槍
      響，應該是辛○○又開槍等語；惟於同日檢察官訊問時改稱：「（妳在警詢中
      為何說是辛○○開最後一、二槍？）是警察分析給我聽，說羅某中了很多槍，
      早就ＧＡＭＥ  ＯＶＥＲ，只有辛○○最有可能開最後二槍，我覺得實情應也
      是如此」等語；復於法院訊問時稱：因我在警局時有被警察打，警察將我的眼
      睛矇起來，打我的頭、腳，踹我的屁股，所以我才承認可能是辛○○又開槍，
      其證詞前後矛盾，不足採信。
    ２證人戊○○雖於警詢時陳稱：警察進來後，羅武雄便持二把手槍朝警察射擊，
      聽到槍聲後，我趴到桌下，同時看到辛○○持一枝手槍朝警察開槍等語；同日
      檢察官訊問時則證稱：我雖沒有看到辛○○開槍，但依槍聲及方位，應是辛○○開後面的槍等語；再於法院訊問時證稱：因為當時我只是害怕，我是被刑求
      ，當時警察叫我簽，我也不知道裡面寫什麼等語。而證人乙○○、己○○均證
      稱戊○○曾遭警方刑求，且戊○○亦提出診斷證明書證明其確有受傷，顯見證
      人戊○○之警詢內容，並非出於自由意識，且與事實不符。
    ３證人丁○○於法院訊問時證稱：當天我進去之後，第一個直覺就是朝羅武雄看
      ，我看到羅武雄拿黑色的槍枝在拉滑套，手準備要開槍的時候，我們就聽到槍
      聲了，我能夠確定槍枝是黑色的等語，足以證明發生槍戰時，羅武雄係持黑色
      制式克拉克手槍拉滑套展開射擊，被告自不可能保管制式克拉克手槍。
    ４槍戰過程中，被告均坐躺面向己○○，並未起身，而己○○也是坐躺面向被告
      ，而證人己○○於法院訊問時亦證稱：我只知道靠在辛○○旁邊，因為當時辛○○是坐在我的旁邊，而他穿的外套我認得，有槍聲的時候，我都靠著辛○○
      ，在這過程中，辛○○也都是靠著我，我能夠一直確定有人靠著我，那個人都
      沒有起身的動作等語，堪認被告於槍戰中確實並未起身。
    ５被告右手經鑑定留有火藥殘跡反應，然並不能證明被告確有開槍，因羅武雄開
      槍射擊天花板後所掉落之彈殼，係由被告拿去廁所丟掉，且內政部警政署刑事
      警察局九十一年四月二十五日刑鑑字第Ｚ○○○○○○○○○號函亦說明：因
      擊發槍枝而生之產物概稱為射擊殘跡，一般而言檢出火藥射擊殘跡有三種可能
      (1)本身是開槍者。(2)在開槍者附近被波及。(3)被開槍者所轉移。是被告之右手
      有射擊殘跡，並不能證明被告持槍射擊。
    ６依槍枝使用之慣性，擊發後子彈彈殼會往用槍者之右後方退出，如係被告開槍
      射擊，其子彈彈殼應掉落在被告右後方之茶几附近，始符合用槍之慣性，但制
      式克拉克手槍擊發之子彈彈殼（如附圖三編號３．４．２５．２９）掉落位置
      ，係圍繞羅武雄座位左右，並無任何彈殼係掉落在被告辛○○座位右邊之茶几
      附近，然證人魏世政卻證稱附圖三編號３．４．２９彈殼，絕不可能係羅武雄
      開槍後所掉落，顯屬率斷。依現場彈殼掉落位置，並不能認定被告有持槍射擊
      之行為。
    ７案發後被告及選任辯護人於九十一年一月十六日聲請檢方指揮臺中縣警察局豐
      原分局刑事組採取被告指紋與扣案之四枝槍枝及死者蘇憲丕身上取出之子彈，
      送內政部警政署刑事警察局化驗比對，調查扣案之四枝槍枝是否留有被告之指
      紋，惟均未獲檢方回應。嗣經法院將扣案槍枝四枝送法務部調查局作指紋採取
      ，並與被告指紋作比對鑑定結果，送驗槍枝四枝，經處理後僅於槍枝管制編號
      0000000000號改造克拉克手槍槍發現殘缺潛伏指紋一枚，經與被告
      十指指紋比對，並不相同，亦即扣案之槍枝四枝均無被告之指紋，適足證明被
      告並未持有制式克拉克手槍射擊蘇憲丕。
（四）被告係將仿造之克拉克手槍丟入自己前方之垃圾桶：
      公訴意旨認羅武雄前方垃圾桶內之制式克拉克手槍係被告所丟棄等情，顯有誤
      會。證人壬○○於法院九十一年六月十一日勘驗筆錄內證稱：依相驗卷第九十
      六頁之現場圖，辛○○前方有一個垃圾桶，槍戰結束後，辛○○比我晚離開包
      廂，當時我聽到辛○○丟東西的聲音，但我不知道他丟什麼東西等語；證人戊○○於檢察官訊問時證稱：我確實看到辛○○把黑色手槍丟入垃圾桶，警察叫
      我們出去時，他才把槍等到垃圾桶等語。依偵查卷第六十四頁編號十五照片顯
      示，包廂內乙○○、庚○○座位前方之茶几下置放一個垃圾桶，羅武雄面前右
      前方茶几下置放一個垃圾桶，依證人壬○○所述或包廂內相對擺設位置而言，
      辛○○座位前方之茶几下應該置放一個垃圾桶。再依槍戰結束後四枝槍枝之位
      置，依序為羅武雄右手邊的垃圾桶內有制式克拉克手槍，左手下方有一枝改造
      之克拉克手槍，右側茶几轉角處有一枝改造之克拉克手槍，左側中間位置之下
      方地上（即被告座位附近）有一枝制式白朗寧手槍，核與被告供稱案發當天攜
      帶二枝改造克拉克手槍，一枝放在外套內左側口袋，一枝插在右後腰際，槍戰
      過程中均未開槍，槍戰結束後，將放在外套內左側口袋之改造克拉克手槍置於
      座位前方地面，並用腳將該槍枝踢往前方，另一枝改造克拉克手槍則丟入座位
      右前方之垃圾桶內等情相符，只是當己○○、壬○○、戊○○逐一爬出包廂時
      ，將垃圾桶傾倒，致該改造之克拉克手槍掉至地面。且證人己○○既證稱被告
      並未起身，則被告殊無可能於座位上將制式克拉克手槍丟入羅武雄右前方之垃
      圾桶，是羅武雄右前方之垃圾桶內雖有制式克拉克手槍，然並無積極證據證明
      係被告所丟棄。
（五）蘇憲丕之死，或係由羅武雄持制式克拉克手槍射擊所致：
    １警方到達現場前，羅武雄係持制式白朗寧手槍射擊天花板一次，以改造之克拉
      克手槍射擊天花板二次，而子彈彈殼由被告撿拾丟棄，並未遺留現場，核與證
      人戊○○於檢察官訊問時證稱：羅武雄第一、二次是用右手拿一枝黑色的槍開
      槍，他要開第三槍時，我按住他右手，要他不要開槍，他又從左後腰拿出一把
      銀色的槍出來等情及證人己○○、乙○○均證稱：羅武雄右手拿一枝白色的手
      槍朝天花板開槍等情相符。而臺中縣警察局於九十一年一月十八日在「十三姨
      ＫＴＶ」採得四顆彈頭，經送內政部警政署刑事警察局鑑定結果，其中二顆不
      具來復線，而改造之克拉克手槍槍管亦不具來復線，可證羅武雄係分別持制式
      白朗寧手槍及改造之克拉克手槍射擊天花板。
    ２證人己○○於警詢時稱：我有看見羅武雄將一枝黑色手槍交給辛○○，在我看
      見羅武雄朝天花板開槍後，他就將黑色手槍交給辛○○，也就是在我上廁所之
      前所看到等語；證人乙○○於法院訊問時證稱：我是親眼見到羅武雄將一枝黑
      色手槍交給辛○○，他們當時是坐著交槍的，是在朝酒瓶開槍前等語，雖證人
      之證詞未必完全相符，然可以確定羅武雄交槍時間係在射擊高梁酒酒瓶之前。
    ３扣案之四顆彈殼經鑑定結果，其彈底紋痕與制式克拉克手槍試射後之彈殼彈底
      紋痕相吻合，足證羅武雄射擊高梁酒酒瓶之槍枝，為制式克拉克手槍。
    ４證人丁○○於法院訊問時證稱：當天我進去之後，第一個直覺就是朝羅武雄看
      我看到羅武雄拿黑色的槍枝在拉滑套，手準備要開槍，我能夠確定槍枝是黑色
      的等語，足證蘇憲丕持槍進入包廂並朝羅武雄射擊時，羅武雄係持制式克拉克
      手槍還擊。
    ５依臺灣臺中地方法院檢察署解剖報告書記載，羅武雄有二處槍彈創道(1)由胸部
      右側第二肋間進中線射入，創道走向依死者而言，由前往後，由左往右，由下
      往上。(2)由右下腹部射入，創道走向依死者而言，由前往後，由左往右，由下
      往上，其子彈進入羅武雄體內係由左往右，由下往上方向，且羅武雄始終坐著
      未及起身，自以證人甲○○、丁○○臥倒在地或蹲下朝羅武開槍較有可能。反
      觀蘇憲丕進入包廂面對羅武雄就射擊位置時係半蹲姿勢，爾後蘇憲丕蹲在大理
      石茶几前找掩護，而其身高復有一百八十公分，足見羅武雄之槍傷應非蘇憲丕
      所射擊。
    ６證人甲○○於法院訊問時證稱：我退到包廂外時，看到蘇憲丕是蹲在大理石茶
      几左側附近躲避，當時蘇憲丕動作很正常，應該沒有中彈，我又朝裡面羅武雄
      方向開了四槍，就退到大廳，退出來時就看到蘇憲丕倒在地上等語；證人丁○○於法院訊問時證稱：聽到槍聲，我就在包廂內朝羅武雄開二槍，就退到包廂
      門外，當時蘇憲丕是在茶几那裡找掩蔽物，是半蹲在茶几旁邊，身體有在動等
      語，可見槍戰時蘇憲丕之身體並非定點靜止不動，是蘇憲丕雖身中三槍，且槍
      彈創均呈由右往左方向，並非必然係由蘇憲丕右方之人所射擊，亦不能排除蘇
      憲丕身體左右移動時，由正面所射擊。且蘇憲丕蹲在茶几旁邊找掩蔽時，羅武
      雄是否仍存活？蘇憲丕之死係何人所為？尚非無疑。
二、本院查：
（一）蘇憲丕身上取出之彈頭三顆，經鑑定結果為扣案之制式克拉克手槍所擊發：
    １警用九Ｏ手槍四枝、「十三姨ＫＴＶ」Ａ１０包廂內扣案之槍枝四枝及蘇憲丕
      身上取出之彈頭三顆，經送內政部警政署刑事警察局鑑驗結果（九十一年一月
      十一日刑鑑字第六二九六號鑑定通知書，詳偵查卷第四六頁）：
    (1)送驗警用九○手槍四枝，二枝認係美製ＳＭＩＴＨ＆ＷＥＳＳＯＮ廠６９０４
      式口徑９ＭＭ之制式半自動手槍，槍號分別為ＴＨＨ２０１８、ＴＨＨ１８５
      ３，具有五條右旋來復線，機械性能良好，可擊發子彈；一枝認係美製ＳＭＩ
      ＴＨ＆ＷＥＳＳＯＮ廠５９０４式口徑９ＭＭ之制式半自動手槍，槍號為ＴＶ
      Ｕ２０００，具有五條右旋來復線，機械性能良好，可擊發子彈；一枝認係美
      製ＳＭＩＴＨ＆ＷＥＳＳＯＮ廠３９１４式口徑９ＭＭ之制式半自動手槍，槍
      號為ＴＶＵ５５６９，具有五條右旋來復線，機械性能良好，可擊發子彈。
    (2)送驗手槍四枝，一枝（槍枝管制編號為0000000000號）認係為美製
      ＢＲＯＷＮＩＮＧ廠口徑９ＭＭ制式半自動手槍，部分槍號已經磨滅，經電解
      腐蝕法重現結果槍號為９４５ＮＴ  ５１２３０，具六條右旋來復線，機械性
      能良好，可擊發子彈，認具殺傷力；一枝（槍枝管制編號為00000000
      00號），認係奧地利製ＧＬＯＣＫ１７型口徑９ＭＭ制式半自動手槍，部分
      槍號已經磨滅，經電解腐蝕法重現結果，槍號為ＢＬＮ  ４８９，具六條右旋
      來復線，機械性良好，可擊發子彈，認具殺傷力；一枝（槍枝管制編號為00
      00000000號），認係由仿ＧＬＯＣＫ１７型半自動手槍製造之玩具手
      槍換裝土造金屬槍管而之改造手槍，槍管內不具來復線，機械性能良好，可擊
      發適用子彈，認具殺傷力；另一支（槍枝管制編號為0000000000號
      ，認係由ＧＬＯＣＫ１７型半自動手槍製造之玩具手槍換裝土造金屬槍管而之
      改造手槍，槍管內不具來復線，惟送鑑槍枝撞針彈力不足，認無法擊發子彈使
      用，依現狀，認不具殺傷力。
    (3)蘇憲丕身上取出之彈頭三顆，認均係已擊發口徑９ＭＭ之制式彈頭，其上均具
      六條右旋來復線，與送鑑之所有槍枝試射之彈頭比對結果，排除具六條右旋來
      復線之美製ＢＲＯＷＮＩＮＧ廠半自動手槍及四枝具伍條右旋來復線之警用手
      槍所擊發，惟與具六條右旋來復線之奧地利製ＧＬＯＣＫ１７型半自動手槍試
      射彈頭比對結果，均因來復線紋痕特徵不明顯，不能排除亦無法確認是否為該
      槍所擊發。
    ２「十三姨ＫＴＶ」Ａ１０包廂內扣案之槍枝四枝及蘇憲丕身上取出之彈頭三顆
      ，經本院送法務部調查局鑑驗結果（九十一年五月十七日調科參字第Ｚ000
      0000000號鑑定通知書，詳本院卷）：
    (1)送鑑槍枝一枝（槍枝管制編號0000000000號）為美國ＢＲＯＷＮＩ
      ＮＧＡＲＭＳ  ＣＯＭＰＡＮＹ之９ＭＭ  ＬＵＧＥＲ槍械；送驗槍枝一枝（
      槍枝管制編號00000000000號）為奧地利ＧＬＯＣＫ１７（９ＭＭ
      Ｘ１９）槍械，前二枝槍枝均為制式槍械，槍管來復線均為六條右旋。送驗槍
      枝二枝（槍枝管制編號0000000000號、0000000000號）
      均為由仿奧地利ＧＬＯＣＫ１７之玩具類槍枝，經換裝土造金屬槍管而成之改
      造槍械，該二支槍換裝之槍管內壁均為光膛，沒有任何來復線。
    (2)送鑑變形彈頭（彈底銘記１）、送鑑完整彈頭（彈底銘記２）及送鑑前端嚴重
      變形彈頭（無任何銘記），經檢視量測雖重量依序分別為七．五一公克、八．
      一二公克及九．四五公克，但均屬制式９ＭＭ子彈之彈頭，彈頭上來復線痕均
      為六條右旋。
    (3)送驗槍枝一枝（槍枝管制編號0000000000號）經試射程序，取得比
      對用彈頭甲；送驗槍枝一枝（槍枝管制編號00000000000號）經試
      射程序，取得比對用彈頭乙。
    (4)送驗槍枝二枝（槍枝管制編號0000000000號、000000000
      0號）為由玩具類槍枝改造成之槍械，依該二枝槍送鑑時之機械強度，尚無法
      擊發制式槍彈；縱能擊發制式槍彈，以其光膛之槍管也無法在發射之彈頭上留
      下來復線痕，故前開送鑑彈頭均非此二枝槍枝所擊發。
    (5)彈頭甲，其彈頭上陽（凸）線與陰（凹）線之邊沿交界近呈直角狀，而送鑑彈
      頭三顆上陽（凸）線與陰（凹）線則呈近似圓弧貌（此為奧利地ＧＬＯＣＫ槍
      枝來復線的特徵），兩相比對，均差異甚大不相類似，認送鑑彈頭非送驗槍枝
      （槍枝管制編號0000000000號）所擊發。
    (6)彈頭乙分別與送鑑彈頭同時置於比對顯微鏡下檢視比對結果，其對應的來復線
      紋痕特徵均能吻合銜接，認送鑑彈頭係由送驗槍枝一枝（槍枝管制編號000
      00000000號）所擊發。
    ３觀諸內政部警政署刑事警察局雖未能就蘇憲丕身上取下之彈頭三顆確認是否為
      扣案之制式克拉克手槍所擊發，然現場除警用手槍四枝及扣案之制式克拉克手
      槍、制式白朗寧手槍各一枝及改造克拉克手槍二枝外，並無其他槍枝，且該鑑
      驗報告書既已排除為警用手槍及制式白朗寧手槍擊發之可能性，而改造之克拉
      克手槍均為光膛，亦不可能於彈頭上留下來復線紋痕，實已間接認定前開彈頭
      三顆，均為扣案之制式克拉克手槍所擊發。又前開彈頭三顆及「十三姨ＫＴＶ
      」Ａ１０包廂內扣案之四枝槍械，經本院送法務部調查局鑑驗結果，則確認前
      開彈頭三顆，均為扣案之制式克拉克手槍所擊發。是蘇憲丕身上取出之彈頭三
      顆，確為扣案之制式克拉克手槍所擊發乙情，應屬正確無訛。
（二）蘇憲丕確因槍擊事件、頭部槍彈創引起顱腦挫裂創併大出血而死亡：
      蘇憲丕確因槍擊事件、頭部槍彈創引起顱腦挫裂創併大出血而死亡，經解剖發
      現，蘇憲丕頭部槍彈創二處，胸部槍彈創一處。槍彈創一、由右顏面顴部下方
      射入，貫穿右顏面骨、顱腦顳葉、枕葉及後枕骨至左後頸近中線處之軟組織，
      無射出口。創道走向依死者而言，由前往後、由右往左、略呈水平方位。槍彈
      創二、由頭部右前顳頂部射入，貫穿右顱骨、顱腦右額葉、顳葉及顱底至左後
      頸部之軟組織，無射出口。創道走向依死者而言，由上往下、由右往左、由前
      往後。槍彈創三、由右胸部往下射入，經右胸壁、橫膈膜至肝臟表層。創道走
      向依死者而言，由上往下、由右略偏左、由前略偏後等情，業經臺灣臺中地方
      法院檢察署檢察官督同法醫相驗及解剖屬實，製有勘驗筆錄、相驗屍體證明書
      、解剖報告書及照片附卷足憑。而蘇憲丕右顴部是中第一槍，因為造成腦組織
      創傷最厲害，並可看到血塊，創傷走向是死者右側往左側，高低的位置，射入
      口之位置與子彈呈水平，子彈後來找到的位置在後頸部（即頸部靠後枕部）以
      鼻子為中線，子彈偏左側，呈銳角，後來在死者之顱頂及胸部有二個右側射入
      口，走向是死者方向的由上往下方向。第一槍銳角部分不可能是槍擊者面對面
      射擊造成，應該和對方射擊者呈一角度，會造成第二、三槍之情形，必須死者
      倒地後，才有可能造成，因為本案中第一槍後，人一定會倒地，因為傷者會失
      去行動及意識能力，所以研判第二、三槍，人一定是倒地狀況才射擊的等情，
      業據證人即法醫許倬憲於檢察官偵查時證述明確（詳偵查卷第二一八頁）。足
      認蘇憲丕確因頭部槍彈創引起顱腦挫裂創併大出血而死亡，且蘇憲丕之死亡結
      果與槍擊事件間，確有相當因果關係。
（三）蘇憲丕是被告持扣案之制式克拉克手槍射擊三槍而死亡：
    １羅武雄攜帶制式白朗寧手槍、制式克拉克手槍各一枝及改造克拉克手槍二枝進
      入「十三姨ＫＴＶ」，並在第一次進入之小包廂內，將改造克拉克手槍二枝交
      與被告保管：
    (1)羅武雄在「十三姨ＫＴＶ」小包廂內，將二枝改造克拉克手槍連同彈匣內之土
      造子彈九顆、改造子彈二顆交給辛○○保管，於槍戰結束以前，均在辛○○身
      上等情，迭據被告於警詢、檢察官偵查及本院調查、審理時坦承不諱，核與證
      人壬○○於偵查及本院審理時證述情節相符，堪信為真實。是選任辯護人辯護
      稱警方到達現場前，羅武雄係持制式白朗寧手槍射擊天花板一次，以改造之克
      拉克手槍射擊天花板二次等情，容有誤會。
    (2)羅武雄在「十三姨ＫＴＶ」Ａ１０包廂內，持有制式白朗寧手槍及制式克拉克
      手槍各一枝等情，業據被告陳述明確，核與證人壬○○、乙○○、戊○○、己○○證稱羅武雄於Ａ１０包廂內持有二枝手槍等情相符。
    ２羅武雄於Ａ１０包廂內，持制式白朗寧手槍或制式克拉克手槍朝天花板射擊三
      槍，並持制式克拉克手槍朝面前大理石茶几上高梁酒酒瓶射擊一槍：
    (1)羅武雄於Ａ１０包廂內，持槍朝天花板及大理石茶几上高梁酒酒瓶射擊等情，
      業據被告陳述明確，核與證人乙○○、戊○○、庚○○、己○○、壬○○、癸○○、丙○○證述情節相符。雖渠等就羅武雄朝天花板射擊幾槍及持何枝槍枝
      射擊等情，彼此陳述並不相同，然羅武雄確實持槍朝天花板及大理石茶几上高
      梁酒酒瓶射擊等情，已堪認定。
    (2)檢察官於九十一年一月十日勘驗「十三姨ＫＴＶ」槍擊現場，並於羅武雄開槍
      位置之正前方前二個包廂（即子彈往前穿越第四道隔牆）隔板內之水泥牆，取
      出彈頭一顆等情，有履勘現場筆錄（詳相驗卷第九五頁）附卷可稽。前開彈頭
      經送內政部警政署刑事警察局鑑驗結果，認係已擊發口徑９ＭＭ之制式銅包衣
      彈頭，彈頭上具六條右旋來復線，經以德國ＥＲＮＳＴ  ＬＥＩＴＺ  ＷＥＴ
      ＺＬＡＲ比對顯微鏡與臺中縣警察局豐原分局九十一年一月十日送鑑「豐原市
      十三姨ＫＴＶ警匪槍戰案」之所有槍械試射之彈頭比對結果，排除六條右旋來
      復線之美製ＢＲＯＷＮＩＮＧ廠口徑９ＭＭ之制式半自動手槍及四枝具五條右
      旋來復線之警用手槍所擊發，惟與具六條右旋來復線之送鑑奧地利製ＧＬＯＣ
      Ｋ１７型半自動手槍試射彈頭比對結果，均因來復線紋痕特徵不明顯，不能排
      除亦無法確認是否為該槍所擊發等情，有內政部警政署刑事警察局九十一年一
      月二十一日（九十一）刑鑑字第一Ｏ六九六號函附卷可稽，雖內政部警政署刑
      事警察局未能就彈頭確認是否為扣案之制式克拉克手槍所擊發，然現場除警用
      手槍四枝及扣案之制式克拉克手槍、制式白朗寧手槍各一枝及改造克拉克手槍
      二枝外，並無他其他槍枝，且該鑑驗報告書既已排除為警用手槍及制式白朗寧
      手槍擊發之可能性，而改造之克拉克手槍既為光膛，亦不可能於彈頭上留下來
      復線紋痕，實已足以認定前開彈頭即為扣案之制式克拉克手槍所擊發。又羅武
      雄持槍射擊天花板所掉落之彈殼，業經被告丟入馬桶內沖掉等情，業據被告坦
      承不諱，核與證人戊○○、己○○證述情節吻合。而案發後Ａ１０包廂遺留之
      彈殼共計二十一顆，送內政部警政署刑事警察局鑑驗結果，認均係已擊發口徑
      ９ＭＭ之制式半自動手槍彈彈殼，其中十七顆（編號為６－１、６－２、６－
      ３、６－４、７、８－１、８－２、８－３、９、２６、２７－１、２７－２
      、２７－３、２７－４、２７－５、２７－６、２８）彈底標記均為「ＷＰ９
      ３」，其中編號６－１、６－３、９、２６、２７－２五顆，經與槍號ＴＨＨ
      １８５３之槍枝（該槍枝為蘇憲丕所持有）試射彈殼之彈底紋痕相吻合，認係
      由該槍枝所擊發；其中編號６－２、７、８－２、８－３、２７－３、２８六
      顆，經與槍號ＴＨＨ２０１８槍枝（該槍枝為甲○○所持有）試射彈殼之彈底
      紋痕相吻合；其餘編號６－４、８－１、２７－１、２７－４、２７－５、２
      ７－６六顆，認係由ＴＶＵ５５６９之槍枝（該槍枝為丁○○所持有）試射彈
      殼之彈底紋紋痕相吻合，認係由該槍枝所擊發。另四顆彈殼（即附圖三編號分
      別為３、４、２５、２９），彈底標記為分別為「ＡＣＰ  ９６  ９ＭＭ  Ｌ
      ＵＧＥＲ」（一顆）、「ＷＩＮ  ９ＭＭ  ＬＵＧＥＲ」（一顆）、「ＡＰ
      ９ＭＭＬＵＧＥＲ」（一顆）、「ＡＣＰ  ９７  ９ＭＭ  ＬＵＧＥＲ」（一
      顆），經與扣案之制式克拉克手槍試射彈殼之彈底紋紋痕相吻合，認係由該槍
      枝所擊發等情，有內政部警政署刑事警察局九十一年一月十一日刑鑑字第六二
      九六號鑑驗通知書（詳偵查卷第四六頁）在卷足憑。而前開四顆彈殼適為射擊
      蘇憲丕及羅武雄射擊大理石茶几上高梁酒酒瓶所留下之彈殼。
    (3)Ａ１０包廂經檢察官於九十一年一月十八日會同警方鑑事組人員至現場，外請
      空調人員破壞包廂內天花板裝璜內之管線，取出二顆變形之彈頭及彈頭碎片一
      個，另一個則無法找出，有履勘現場筆錄附卷可稽（詳偵查卷第五二頁）。前
      開彈頭及彈頭碎片經內政部警政署刑事警察局鑑定結果，其中一顆彈頭係彈頭
      鉛心壹塊；另一顆彈頭係撞擊變形之金屬彈頭，直徑約８．８ＭＭ，其上不具
      來復線；彈頭碎片係已擊發之制式彈頭銅包衣碎片，其上不具來復線，均無法
      比對為何槍枝所擊發，有內政部警政署刑事警察局九十一年一月三十一日（九
      十一）刑鑑字第一六一四六號函存卷可證，然被告於Ａ１０包廂內自始即持有
      二枝改造克拉克手槍，是羅武雄當係持制式白朗寧手槍或制式克拉克手槍朝天
      花板射擊無訛。
    ３羅武雄於射擊大理石茶几上之高梁酒酒瓶後，將制式克拉克手槍交給被告保管
      ：
    (1)證人之陳述有部分前後不符，或相互間有所歧異時，究竟何者為可採，法院仍
      得本其自由心證予以斟酌，非謂一有不符或矛盾，即應認其全部均為不可採信
      ；尤其關於行為動機、手段及結果等之細節方面，證人之證言，有時亦有予渲
      染之可能；然其基本事實之陳述，若果與真實性無礙時，則仍非不得予以採信
      ；證據由法院自由判斷，故證人之證言縱令先後未盡相符，但法院本於審理所
      得之心證，就其證言一部分認為確實可信予以採取，原非法所不許（最高法院
      七十四年臺上字第一五九九號、四十六年臺上字第一一五五號判例參照）。經
      查，己○○於警詢時陳稱：「我有看見羅武雄手持乙把白色手槍（指手槍滑套
      部分略呈銀白色之制式白朗寧手槍），後來又看見羅武雄將乙把黑色手槍（指
      制式克拉克手槍）交給辛○○。」；「在我看見羅武雄朝天花板開槍後，他就
      將黑色手槍交給辛○○，也就是在我上廁所之前所看到，但是我不知道羅武雄
      為何將黑色手槍交給辛○○。」等語（詳偵查卷一三七頁）；證人乙○○於本
      院審理時結證稱：「是羅武雄拿一枝黑色的槍給辛○○。我是親眼見到羅武雄
      將一枝黑色的槍交給辛○○。他們當時是坐著交槍的，沒有起身。是在朝酒瓶
      開槍前。」；「我是看到他們有拿彈匣在推子彈，那是在開完天花板之後。拿
      槍與拿彈匣在推子彈是分開的二次。」；「（羅武雄將槍枝交給辛○○後，辛○○有無再將槍枝交還給羅武雄？）沒有。」等語（詳本院九十一年三月二十
      七日訊問筆錄）。觀諸己○○、乙○○均係臨時受邀至「十三姨ＫＴＶ」，且
      與羅武雄、辛○○並不熟識，也無預期羅武雄、辛○○攜帶槍械及羅武雄會在
      「十三姨ＫＴＶ」Ａ１０包廂開槍，是渠等就羅武雄於Ａ１０包廂內持有槍械
      乙節，當屬印象深刻，渠等既就羅武雄曾交與辛○○一枝黑色手槍乙事，均為
      相同之陳述，乙○○更明確證稱親見羅武雄係交槍，且與拿彈匣推子彈係屬二
      事，則羅武雄確實有將制式克拉克手槍交給被告乙情，堪認為真實。雖渠等就
      交槍之時間容與實際情況有異，然渠等並無預期羅武雄會在包廂內開槍，且羅
      武雄於包廂內開槍次數有四次之多，難免引起同包廂內之人惴惴不安，是己○○、乙○○就羅武雄交槍給被告之時間，究係在那一次開槍之後，恐難期待渠
      等能有明確之記憶，然羅武雄確實交槍給被告之基本事實既有相同之記憶，且
      與事實相符，當不因時間之細節記憶有異而影響其證詞之真實性。
    (2)雖證人己○○於檢察官偵查時改稱：「羅武雄和辛○○交頭接耳說話，羅武雄
      有拿一枝黑色槍出來，他拿在左手，是否有交給辛○○，我不太確定，但我有
      看到羅武雄有放東西在後腰的動作。」等語（詳偵查卷二Ｏ四頁）；證人乙○○於本院審理時改稱：「（你有無看到羅武雄與辛○○在交槍？）我好像有看
      到辛○○跟羅武雄他們二個在弄子彈。」（詳本院九十一年十月二十八日審判
      筆錄）。然己○○、乙○○前均已為明確陳稱羅武雄將黑色的槍交與被告，乙○○更明確表示交槍及拿彈匣推子彈係屬分開的二次，則己○○於偵查中改稱
      不太確定羅武雄是否交槍給辛○○及乙○○於本院審理時故意混淆交槍與拿彈
      匣推子彈二事，容係有所顧忌，而屬迴護被告之詞，不足採信。
    (3)被告於本院審理時辯稱：羅武雄朝天花板開槍後，要求我拿出早先在小包廂寄
      放給我保管手槍內的改造子彈，我站起來拿彈匣給他，他拿幾顆子彈我不知道
      ，羅武雄又將彈匣裝入手槍內，再將手槍交給我等語（詳偵查卷一三四頁及本
      院九十一年三月二十七日訊問筆錄）。然交槍與拿彈匣推子彈係屬分開的二次
      ，業據證人乙○○證述明確。而被告於檢察官初訊時即已供稱羅武雄在小包廂
      時交付之二枝改造克拉克手槍，子彈也是改造的（詳相驗卷五三頁），核與扣
      案之二枝改造克拉克手槍所取出之十一顆子彈，經送內政部警政署刑事警察局
      鑑驗結果，其中九顆係由土造金屬彈殼加裝直徑約８．８ＭＭ金屬彈頭而成之
      土造子彈，經取三顆實際試射，均可擊發，認均具殺傷力；其中二顆係由玩具
      金屬彈殼加裝直徑約８．８ＭＭ金屬彈頭而成之改造子彈，經取一顆實際試射
      ，可擊發，認具殺傷力，有內政部警政署刑事警察局九十一年一月十一日刑鑑
      字第六二九六號鑑驗通知書附卷可稽（詳偵查卷四七頁）相符。而扣案之制式
      白朗寧手槍；槍膛內子彈一顆、彈匣內子彈六顆，彈底標誌分別為ＴＡ  ９６
        ９ＭＭ（三顆）、ＡＰ  ９ＭＭ  ＬＵＧＥＲ（一顆）、ＡＣＰ  ９６  ９
      ＭＭＬＵＧＥＲ（一顆）、ＲＰ  ９ＭＭ  ＬＵＧＥＲ（一顆）、△９０  ９
      ＭＭ（一顆），制式克拉克手槍，槍膛內卡彈一顆、彈匣中子彈五顆，彈底標
      誌分別為ＴＡ  ９６  ９ＭＭ（二顆）、ＡＰ  ９ＭＭ  ＬＵＧＥＲ（二顆）
      、ＮＩＭ  ９ＭＭ  ＬＵＧＥＲ（一顆）、ＡＣＰ  ９９  ９ＭＭ  ＬＵＧＥ
      Ｒ（一顆），經送內政部警政署刑事警察局鑑驗結果，認均係口徑９ＭＭ之制
      式半自動手槍彈，經實際試射十一顆（不含ＡＣＰ  ９６  ９ＭＭ  ＬＵＧＥ
      Ｒ及△９０  ９ＭＭ）認均具殺傷力，有前開鑑驗通知書及刑案現場平面圖（
      二）附卷可稽。觀諸羅武雄既持有制式手槍並使用制式子彈，焉有再向被告再
      拿取改造手槍內之改造子彈使用，且扣案之制式白朗寧手槍及制式克拉克手槍
      內，所留存者均為制式子彈，並無任何改造子彈，顯見被告辯稱：羅武雄朝天
      花板開槍後，要求伊拿出早先在小包廂寄放給伊保管手槍內的改造子彈，伊站
      起來拿彈匣給他，他拿幾顆子彈我不知道，羅武雄又將彈匣裝入手槍內，再將
      手槍交給伊等情，僅係在混淆己○○、乙○○證稱羅武雄曾將黑色手槍（即制
      式克拉克手槍）交給被告之證詞。
    ４警方進入Ａ１０包廂展開攻堅，羅武雄在第一時間即已中彈身亡：
    (1)證人丁○○於本院審理時證稱：「蘇憲丕先把門打開後，先進去，我跟甲○○
      跟在後面，有喊『警察，不要動』。我們當天是穿便服。當時我們並沒有其他
      裝備。我們看到包廂內的羅武雄拿槍在拉滑套的動作，等到他舉起來的時候，
      我們就開始射擊。我們朝羅武雄開了一次槍後，有再退後一點，退到門外，同
      時間叫蘇憲丕趕快出來，又在朝裡面開槍，出來之後，我又在開一次槍，總共
      開了三次槍。在我開第二次槍的時候，已經看到羅武雄中彈、抽蓄。第一次開
      槍，跟第二次開槍的時間，是非常的短暫。開完第二次槍之後，蘇憲丕是在茶
      几前方，他的動作是在找掩蔽物。第二次我開完槍後，我就找包廂躲避，我就
      走到大門左側，當時同事就喊蘇憲丕中槍。當時蘇憲丕已經躺在地上。我就往
      包廂內再開一槍，叫他們所有的人都出來。槍戰的第一槍我能夠確定是蘇憲丕
      開的槍。我們是在聽到蘇憲丕開槍之後，我們就開槍。在蘇憲丕開槍之前，我
      不是很清楚，有無聽到槍聲。蘇憲丕開槍後，我們就緊接著開槍，但是當時我
      們不能確定羅武雄有無開槍。我們研判當時的情況，羅武雄應該沒有能力可以
      反擊。」等語；證人甲○○於本院審理時證稱：「當天情況如同丁○○所述。
      當時我是跟在蘇憲丕的後面，我是躲在沙發後面，我是靠在沙發上面開槍的，
      我們進去之後，就講說『警察，不要動（台語）』。我當時槍枝已經對準羅武
      雄了，對準羅武雄之後，羅武雄就拿槍出來，拉滑套，我們看到他拉滑套後，
      我們就開槍了。當時應該是蘇憲丕開的第一槍，因為我當時就在蘇憲丕旁邊，
      我是依聲音研判。蘇憲丕開槍之後，我們就跟著開槍了。」等語（詳本院九十
      一年十月二十八日審判筆錄）。足見，蘇憲丕在警方第一波射擊（即蘇憲丕射
      擊五槍、甲○○射擊四槍、丁○○射擊二槍、蔡華葵射擊一槍）後，係蹲在大
      理石茶几後方尋求掩護，並未中彈。且證人即法醫許倬憲證稱：蘇憲丕右顴部
      是中第一槍，因為造成腦組織創傷最厲害，並可看到血塊，蘇憲丕中第一槍後
      ，人一定會倒地，因為會失去行動及意識能力等語，苟蘇憲丕當時即已中槍，
      自無可能仍有躲避及尋求掩護之行動及意識能力。
    (2)證人戊○○於本院審理時證稱：「（是否說明當天警察進來的情況？）當天有
      紅外線掃射，叫我們不要動。」；「（你當時的反應？）我當時手伸起來，往
      左邊茶几的方向趴下去。」；「警察喊完不要動之後，我的餘光看到羅武雄側
      身右手伸到後方去。當時他的槍插在後面。我沒有看到他把槍拿出。我一趴下
      去，槍聲就開始了。」等語（詳本院九十一年十月二十八日審判筆錄）。觀諸
      警方攻堅之際，即事先瞭解羅武雄持有槍枝及所坐位置，並事先以警用槍枝瞄
      準，以防突擊，蘇憲丕持有之警用手槍更加裝紅外線瞄準器，以增加準確度。
      而證人戊○○見警方攻堅同時，即趴下身體，並以眼睛餘光看到羅武雄側身，
右手伸到後方準備拔槍，顯見警方比羅武雄有充裕的時間足以開槍射擊。且證
      人戊○○於趴下同時，猶未見羅武雄將槍拔出，旋即響起槍聲，核與證人丁○○、甲○○均證稱發現羅武雄在拉滑套之時，渠等即開槍射擊等情相符，益見
      羅武雄並無舉槍瞄準並反擊之機會。
    (3)羅武雄確因槍擊事件、胸部槍彈創引起心包囊填塞而死亡，經解剖發現，羅武
      雄胸部槍彈創一處，腹部槍彈創一處。槍彈創一、由胸部右側第二肋間近中線
      處射入，擦過心包囊腔內上主動脈，貫穿右肺上葉，而從右肩胛上部第二肋間
      處離開身體，無彈頭留在體內。創道走向依死者而言，由前往後、由左往右、
      由下往上。槍彈創二、由右下腹部射入，擦過升結腸壁後，進入後腹腔並貫穿
      軟組織及後腰部表皮離開身體，無彈頭留在體內。創道走向依死者而言，由前
      往後，由左往右，由下往上等情，業經臺灣臺中地方法院檢察署檢察官督同法
      醫相驗及解剖屬實，製有勘驗筆錄、相驗屍體證明書、解剖報告書及照片附卷
      足憑。而羅武雄身上有找到二個射入口，在胸部近胸骨的位置，研判是第一槍
      ，因為有大量血塊，組織反應強烈，腹部的那一槍，已沒有什麼血塊，所以算
    是第二槍。羅武雄中第一槍後，不會有任何意識及能力，因為該射擊處是心包
      囊內之大動脈，所以會當場斃命，解剖時發現心包囊內全部是血塊，由死者方
      向來說，其身上彈道走向由中線位置往右上方方向即左下往右上方方向等情，
      業據證人即法醫許倬憲證述綦詳（詳偵查卷第二一八頁）。足認羅武雄在蘇憲
      丕蹲在大理石茶几後方尋求掩護之時，即已遭警用手槍擊中，並無意識及能力
      足以對蘇憲丕開槍射擊，遑論以充裕之時間，於蘇憲丕中槍倒地後猶補開二槍
      ，且分別準確擊中蘇憲丕頭部及胸部要害，是蘇憲丕並非羅武雄持制式克拉克
      手槍所槍擊乙情，至為明顯。
    (4)雖證人丁○○於本院審理時證稱羅武雄拉滑套之槍枝為黑色槍枝，致羅武雄於
      槍戰時似持有制式克拉克手槍，然經本院當庭提供扣案之制式白朗寧手槍、制
      式克拉克手槍各一枝、改造克拉克手槍二枝之照片，供證人丁○○當庭指認，
      丁○○並無法指明羅武雄當時係持有何槍枝。且扣案之制式克拉克手槍一枝、
      改造克拉克手槍二枝，整枝固均為黑色，然制式白朗寧手槍除滑套部分係近於
      鐵灰色與黑色之間外，其於槍身及準星部分，亦為黑色，故丁○○於羅武雄拔
  槍之剎那，自Ａ１０包廂門外往內注視，容因燈光之差異而誤看槍枝之顏色。
      然羅武雄在開槍射擊高梁酒酒瓶後即將制式克拉克手槍交與被告乙情，既經確
      認，則丁○○前開主觀判斷之證詞，自無從推翻被告持有制式克拉克手槍之事
      實。
    ４被告係利用蘇憲丕蹲在大理石茶几後方尋求掩護，而未及注意其持有槍枝之際
      ，持制式克拉克手槍朝蘇憲丕射擊，擊中蘇憲丕右顏面顴部下方，並於蘇憲丕
      中槍倒地後，再朝蘇憲丕頭部、胸部各射擊一槍：
    (1)依警方繪製之刑案現場平面圖(一)（詳如附圖二）觀之，槍擊現場之彈著點大部
      分集中於羅武雄之座位處，顯見蘇憲丕、丁○○、甲○○確係錯估情勢，誤以
      為Ａ１０包廂內僅有羅武雄持有槍械，而決意入內攻堅，並於槍戰發生時，集
      中火力朝羅武雄射擊，而殊未注意Ａ１０包廂右側座位之被告（詳如附圖一）
      亦持有槍械，致蘇憲丕雖不知羅武雄已中彈身亡，而蹲在大理石茶几後方尋求
      掩護時，遭被告開槍突擊而中彈。
    (2)被告於警詢時供稱：「大約晚上十一時三十分，警察進來喊不要動，羅武雄便
      持槍向警方射擊，當時我躺在沙發上發現有一名警察好像中槍蹲下來，我就持
      一把克拉克手槍朝該名警察頭部射擊，共射了二發子彈，之後便將槍丟到垃圾
      桶，另把另一把插於腰際的槍丟到地上，之後便爬出包廂。」等語（詳相驗卷
      第三九頁）；於檢察官初訊時則供稱：「（警訊實在否？）實在。」；「（警
      訊中為何承認你發現一名警察中彈蹲下來，你即往其頭部射擊二發子彈？）有
      ，我自身上拿出手槍，我躺在沙發上朝警察開二槍，但我沒有特別瞄準警察的
      頭部開槍。」；「（你說你有朝警員射二槍？）是」；「（共射出幾顆子彈？
      ）二顆」；「（射了二槍後，手槍如何處理？）一枝丟在地上，一枝丟在垃圾
      桶。」等語（詳相驗卷第五三頁）；於警詢時所製作之自白書內亦載有：「．
      ．．員警就進來，說不要動，然後羅武雄就對員警開槍，我就拿在身上的槍，
      開了兩槍之後便把一枝槍放在地上，一枝放在垃圾桶，便從包廂裏爬了出來，
      ．．．」；「我開的槍是放在我身上克拉克的手槍，對著員警的方向開的，開
      了槍之後，便把槍，一枝放在地上，一枝放在我右手邊方向的垃圾桶．．．」
      等語，足認被告於警詢及檢察官初訊時，均明確承認持槍射擊蘇憲丕，並於射
      擊後，將槍枝丟在垃圾桶內等情。被告雖於檢察官初訊結束前突然更改說詞，
      稱：「我之前所說不實在，我根本沒向警察補開二槍。」；「（之前為何承認
      有對警察開槍？）因我害怕，該二槍沒射擊過。」等語（詳相驗卷第七一頁）
      ；再於檢察官聲請羈押，經本院開庭訊問時辯稱遭警方以自鼻子灌水及電擊嘴
      吧、生殖器之方式刑求逼供等語（詳本院九十一年度聲羈字第八號，九十一年
      一月六日訊問筆錄）。然經本院於同日當庭勘驗被告臉部，被告臉部並無任何
      明顯傷痕。且經本院函查被告進入臺灣臺中看守所時之身體健康檢查及內外傷
      記錄情形，被告除有左腳槍傷（貫穿）、左眼內瘀傷、左眼浮腫及左大腿外側
      瘀傷等傷害外，並無任何其主張遭警方刑求所造成之傷害，有臺灣臺中看守所
      九十一年八月二十日中所正衛字第Ｏ九一ＯＯ二五二九號函附之被告健康檢查
      表暨新收收容人內外傷記錄表在卷足憑。雖被告於新收收容人內外傷記錄表上
      自述：「陰莖及左手大拇指遭電擊」，然不僅檢查醫師並未於被告身上發現任
      何電擊傷痕，故未於新傷內加以記載，被告指稱遭電擊之身體部位，亦與被告
      於本院前開訊問時所指稱之身體部位不盡相同。質諸證人即製作被告警詢筆錄
      之警員李慶峰、吳佳成，亦證稱並未對被告有刑求逼供之情形，互核以觀，被
      告之刑求抗辯純係為推翻之前之自白而為不實抗辯，不足採信。
    (3)證人戊○○於警詢時陳稱：「聽到槍聲後，我趴到桌下，同時我亦看見辛○○
      持一把手槍朝警察開槍，案發後我見一名警察倒在地上。」等語（詳相驗卷第
      十八頁）；於檢察官初訊時證稱：「（警察進來之後情形？）警察進來喊說不
      要動，我即雙手舉起來站起來趴向右側，我趴過去時即看到羅武雄在拔槍，之
      後即聽到很多槍聲。」；「（後續及前後槍戰時間？）我趴在椅子上不敢動，
      槍戰共約幾十秒鐘，很密集的槍聲，我趴在蕭小姐身上，我沒逃出去，之後有
      聽到零星二聲槍聲，辛○○坐在蕭女旁邊，因槍戰已結束，已靜止一陣子，突
      然聽到一聲很大聲的槍聲，我只看到辛○○丟一把槍在垃圾桶，我雖沒看到辛○○開槍，但依槍聲及方位，應是辛○○開該後面的槍。」等語（相驗卷第七
      一頁）。證人戊○○對是否親眼看見被告開槍，前後陳述有異，然依附圖一所
      示之包廂座位可知，戊○○座位在羅武雄左手邊，而戊○○左手邊則分別為壬○○、辛○○，縱認戊○○改稱並非親眼看見辛○○對蘇憲丕開槍，而係依槍
      聲及方位判斷係被告開槍等情為可採信，依戊○○之前開相關座位配置及槍戰
      結束後之靜止瞬間又再聽到二聲槍聲等情，亦堪認戊○○所聽到之槍聲，絕非
      羅武雄開槍射擊蘇憲丕。且所謂靜止瞬間又再聽到二聲槍聲等情，適與證人丁○○於檢察官偵訊時證稱：「我第一次開完槍後，我便退包廂外，因為槍聲大
      作，我們須找掩閉，並看狀況，我在包廂第一次開了二槍，後來退出門口後，
      我又靠著門口，半蹲式的朝羅武雄方向開了一槍，又退出到走廊外的左側Ａ１
      ６包廂（詳如附圖二），我此時又聽到包廂內有二聲「碰、碰」槍聲。」等情
      （詳偵查卷第一七九頁）及壬○○於警詢時陳稱：「．．．槍響約有十分鐘，
      我當時因害怕，整個人趴在沙發上，又過了約兩分鐘，包廂內又突然槍響，應
      該是辛○○又開槍，等警方將現場控制後，我有看見辛○○所坐位置的對面桌
      角，有一名警察趴倒中槍在地。」等語（詳相驗卷第二七頁）相互吻合，足認
      戊○○、丁○○、壬○○陳述之詞均堪採信。雖證人戊○○、壬○○於本院訊
      問時，均更異前詞，辯稱係遭警方刑求而為不實之證詞，證人戊○○並提出行
      政院衛生署臺中醫院驗傷診斷書證明其確遭警方刑求。然證人即製作戊○○警
      詢筆訊之警員李慶峰、吳佳成於本院審理堅稱詢問過程均合於法定程序，並無
      任何刑求情形（詳本院九十一年四月十九日訊問筆錄）。觀諸證人戊○○係於
      九十一年一月六日上午五時十分至同日上午六時十分，接受警方詢問並製作筆
      錄，同日下午四時三十七分接受檢察官初訊時，亦為不利於被告之陳述，並未
      提及曾受警方刑求等情。且證人戊○○係於同年月七日上午一時二十五分，至
      前開醫院就醫，然其於同年二月十八日再度接受檢察官偵訊時，亦未曾提及遭
      警方刑求等情。且依驗傷診斷書之記載，證人戊○○受有頭部瘀傷一乘一公分
      、臉部瘀傷Ｏ．三乘一．二公分、頸部瘀傷Ｏ．六乘二公分、胸部擦傷二乘二
      ．五公分、胸部三處瘀傷Ｏ．三乘二．五公分、三乘三．五公分、Ｏ．五乘四
      ．五公分、背部擦傷一乘二公分、右上肢三處擦傷Ｏ．二乘二公分、Ｏ．六乘
      Ｏ．六公分、一乘一．二公分、臉部擦傷Ｏ．Ｏ二乘一公分、右上肢兩處瘀傷
      一乘一公分、四乘Ｏ．九公分、左大拇指擦傷Ｏ．四乘Ｏ．四公分、右下肢擦
      傷三處Ｏ．五乘Ｏ．七公分、Ｏ．五乘二．五公分、Ｏ．五乘Ｏ．五公分、右
      下肢瘀傷二乘十公分、左下肢擦傷一．二乘二公分，顯見其傷痕眾多且遍布全
      身，自外觀即得明顯看出其身上之傷痕，然證人乙○○於本院審理時卻證稱：
      「（戊○○被警察問完後，你看他身上有無傷？）外表看不出有傷。」等語；
      證人庚○○於本院審理時亦證稱：「（戊○○被警察問完後，有無受傷？）我
      看到的部分沒有受傷。」等語，是證人戊○○提出之前開驗傷診斷書難認係警
      方刑求之結果。而證人壬○○於九十一年一月六日檢察官初訊，亦未曾主張警
      方刑求，遲至同年三月二十七日本院審理時始主張遭警方刑求，復無任何就醫
      驗傷紀錄，可供法院調查究明，實均難採信渠等遭警方刑求之說詞。且同係嫌
      疑人身分而遭警方詢問，何以乙○○、庚○○均明確表示未曾遭受警方刑求，
      卻唯獨戊○○、壬○○遭到警方刑求。證人戊○○、壬○○事後更異前詞，容
      係有所顧忌而故為迴護被告之詞，應以渠等於九十一年一月六日之警詢內容為
      可採信。
    (4)槍戰發生時之在場人羅武雄、辛○○、乙○○、己○○、庚○○、壬○○、戊○○，經臺中縣警察局刑警隊警員採集渠等雙手虎口火藥射擊殘跡，送內政部
      警政署刑事警察局鑑驗渠等雙手之火藥射擊殘跡結果，除羅武雄右手、辛○○
      右手、己○○左手、壬○○右手，均檢出火藥射擊殘跡特性金屬元素鉛－銻－
      鋇外，餘皆無任何火藥射擊殘跡，有該局九十一年一月十六日刑鑑字第七Ｏ三
      六號鑑驗通知書及臺中縣警察局刑警隊刑案現場勘查報告表在卷可參；而手部
      檢出火藥射殘跡特性金屬元素，其可能原因如下：因擊發槍枝而生之產物概
      稱為射擊殘跡，一般而言：檢出火藥射擊殘跡有三種可能：Ａ、本身是開槍者
      。Ｂ、在開槍者附近被波及。Ｃ、被開槍者所轉移。另有實驗顯示，大部分
      射擊殘跡微粒於射擊後一小時內即沉降至室內表面。若以未曾射擊之手將手背
      朝上朝上靜置室內達一段時間，即可能沉積相當數量之射擊殘跡微粒，故是否
      曾開槍，應視當時現場情況而研判。至於慣用右手或左手之人，其開槍後產生
      火藥射擊殘跡之位置，亦須視當時現場情況而定等情，有內政部警政署刑事警
      察局九十一年四月二十五日刑鑑字第Ｚ○○○○○○○○○號函附卷可稽。被
      告係慣用右手之人，業據其於本院審理時陳述明確。經本院於無預警之情況下
      ，當庭勘驗證人壬○○、己○○於九十一年三月二十日訊問筆錄簽名之方式，
      證人壬○○、己○○均係以右手簽名，經本院命證人壬○○、己○○再以左手
      簽名，並將二次簽名互核比較，渠等以右手所簽之姓名，筆跡端正而清晰，以
      左手所簽之姓名，筆跡則扭曲而潦草，足證渠等均係慣用右手之人。證人己○○左手雖經檢出火藥射擊殘跡，然右手則並未檢出火藥射擊殘跡，以其慣用右
      手之模式，當可排除其開槍之可能性。而槍戰發生過程中，壬○○是身體傾斜
      靠在沙發椅背上，並沒有將頭埋在座墊，臉是朝螢幕方向（即蘇憲丕方向），
      從槍戰開始到結束都沒有睜開眼睛等語；己○○則是手抱頭，靠右側身斜躺，
      整個頭都靠在椅背上，槍戰過程中均未睜開眼睛等語；戊○○則係手伸起來，
      往左邊茶几方向之座墊上趴下去，臉朝下等語，業據證人壬○○、己○○、戊○○於本院審理時結證明確。依附圖一所示有關羅武雄、戊○○、壬○○、被
      告及己○○座位配置觀之，槍戰過程中，苟係羅武雄或壬○○開槍，則戊○○
      緊坐在羅武雄、壬○○中間，理應更易於手上留有火藥射擊殘跡，然戊○○雙
      手經鑑定結果，均無火藥射擊殘跡，適足證明羅武雄、壬○○於槍戰中並未開
      槍射擊，反觀壬○○係面螢幕斜靠在沙發椅背，而己○○則係靠右側身斜躺，
      若被告確有開槍，則壬○○右手及己○○左手留有火藥射擊殘跡，亦屬合理之
      情形。是前開火藥射擊殘跡之鑑定結果，亦足為被告確有開槍射擊蘇憲丕之佐
      證。至於被告雖曾拾起羅武雄射擊天花板後掉落之彈殼至廁所馬桶沖掉，然警
      方既係採取被告之雙手虎口火藥射擊殘跡，且經鑑驗結果僅右手有火藥射擊殘
      跡，自與被告撿拾掉落彈殼無關。
    (5)證人蔡華癸於檢察官偵查時證稱：「（你是否第一個到達現場發現槍枝之警員
      ？）是，我也有參加槍戰，槍戰結束後我是第一個進入現場之警員。」；「我
      進入現場後，發現坐在中間之歹徒（指羅武雄）躺（斜坐）在沙發上，他的右
      手邊下方有一個垃圾桶（詳如附圖一），裡面有掉落一支黑色的克拉克的手槍
      ，該手槍有卡彈二次，第一次卡彈的子彈還掉落在其身上，另一顆子彈還在該
      手槍內，另羅某左手下方也有掉一個黑色手槍，另羅武雄的右側桌子轉角處有
      掉落一把黑色手槍，另外一把金銀色手槍是在羅武雄左側中間位置的下方地上
      。」等語（詳相驗卷第七三頁），核與被告自白其將射擊蘇憲丕之槍枝丟至垃
      圾桶等情（詳相驗卷第三九頁、第五二頁）及證人戊○○證稱有看到辛○○丟
      一把槍在垃圾桶內等情（詳相驗卷第六九頁、偵查卷第二二七頁）相符，而前
      開卡彈之制式克拉克手槍即為槍擊蘇憲丕之槍枝，亦如前述，更足以證明被告
      確實持制式克拉克手槍射擊蘇憲丕。雖被告事後更異前詞，改稱丟至垃圾桶之
      手槍為改造之克拉克手槍，且係丟自己右腳旁之垃圾桶等語，其選任辯護人則
      為其辯護稱：依證人壬○○於法院九十一年六月十一日勘驗筆錄內證稱：依相
      驗卷第九十六頁之現場圖，辛○○前方有一個垃圾桶，槍戰結束後，辛○○比
      我晚離開包廂，當時我聽到辛○○丟東西的聲音，但我不知道他丟什麼東西等
      語；證人戊○○於檢察官訊問時證稱：我確實看到辛○○把黑色手槍丟入垃圾
      桶，警察叫我們出去時，他才丟槍到垃圾桶等語。依偵查卷第六十四頁編號十
      五照片顯示，包廂內乙○○、庚○○座位前方之茶几下置放一個垃圾桶，羅武
      雄面前右前方茶几下置放一個垃圾桶，依證人壬○○所述或包廂內相對擺設位
      置而言，辛○○座位前方之茶几下應該置放一個垃圾桶。再依槍戰結束後四枝
      槍枝之位置，依序為羅武雄右手邊的垃圾桶內有制式克拉克手槍，左手下方有
      一枝改造之克拉克手槍，右側茶几轉角處有一枝改造之克拉克手槍，左側中間
      位置之下方地上（即被告座位附近）有一枝制式白朗寧手槍，核與被告供稱案
      發當天攜帶二枝改造克拉克手槍，一枝放在外套內左側口袋，一枝插在右後腰
      際，槍戰過程中均未開槍，槍戰結束後，將放在外套內左側口袋之改造克拉克
      手槍置於座位前方地面，並用腳將該槍枝踢往前方，另一枝改造克拉克手槍則
      丟入座位右前方之垃圾桶內等情相符，只是當己○○、壬○○、戊○○逐一爬
      出包廂時，將垃圾桶傾倒，致該改造之克拉克手槍掉至地面，且證人己○○既
      證稱被告並未起身，則被告殊無可能於座位上將制式克拉克丟入羅武雄右前方
      之垃圾桶，是羅武雄右前方之垃圾桶內雖有制式克拉克手槍，然並無積極證據
      證明係被告所丟棄等語，而證人壬○○、戊○○於本院審理時亦附和被告之辯
      詞，證人壬○○證稱：其座位左前方桌底凹進去的部分有擺放垃圾桶等語。證
      人戊○○則證稱辛○○係將槍丟到其左手的垃圾桶等語。然依刑案現場照片觀
      之，偵查卷第六四頁、第六五頁、第六八頁之照片顯示附圖一乙○○座位前方
      有一個垃圾桶，偵查卷第一三Ｏ頁下方之照片顯示附圖一羅武雄右前方有一個
      垃圾桶，然偵查卷第一三Ｏ頁、第一三一頁、第一三二頁、第一百五十頁、第
      一百五十一頁之照片則可以明確看出被告前方或大理石茶几下方並無放置任何
      垃圾桶，且若依壬○○所述，垃圾桶係位於大理石茶几下方，更無可能於己○○、壬○○、戊○○逐一爬出包廂時，遭渠等碰觸而傾倒，是被告所辯及證人
      壬○○、戊○○迴護被告之詞，均不足採信。
    (6)扣案之四顆彈殼（即附圖三編號分別為３、４、２５、２９），經與扣案之制
      式克拉克手槍試射彈殼之彈底紋紋痕相吻合，認係由該槍枝所擊發等情，業如
      前述，而證人即臺中縣警察局刑警隊鑑識組組長魏世政到庭證稱：依照槍枝之
      使用慣性，擊發後彈殼應往右後方退出，然伊至現場發現如附圖三編號３、４
      、２５、２９所示四顆歹徒射擊後所留下之彈殼之掉落位置，其中編號３之彈
      殼，係在羅武雄之左方，該槍所擊發後之彈殼掉落之位置，絕不可能為羅武雄
      所射擊；另編號第４、２９號之彈殼方向為同一方向所射擊掉落等語。觀諸前
      開編號３、２５、２９彈殼之位置，與被告開槍射擊之彈殼退出方向相符，而
      編號３之彈殼依槍枝擊發後彈殼退出方向判斷，絕非羅武雄開槍射擊退出彈殼
      之位置，益證羅武雄於槍戰時並未開槍射擊蘇憲丕，而係辛○○開槍射擊蘇憲
      丕無訛。另編號４之彈殼，依前所述，應為羅武雄之前射擊高粱酒酒瓶所掉落
      ）。
    (7)證人己○○雖於本院審理時證稱：槍戰中伊靠著辛○○的肩膀，均沒有變換過
      姿勢，辛○○都沒有動過，也沒有感覺辛○○有站起來或是做什麼等語。然證
      人己○○於本院審理時亦表示槍戰中均未睜開眼睛，換言之，辛○○是否起身
      或做任何事，其均未親眼目睹，僅係憑藉其靠著辛○○肩膀的感覺而認定辛○○並未起身，其感覺是否有誤，不無疑義。且證人己○○對槍戰現場是由誰對
      誰開槍？槍戰過程是否停歇？是否於槍戰停歇後又再聽到二聲槍響？或係回答
      不知情，或係回答與事實顯然有誤，顯見其主觀之「感覺」尚難為被告有利之
      認定，而推翻前開不利於被告之證據。
    (8)扣案之四枝槍枝，經送法務部調查局作指紋採取及鑑定結果，僅於槍枝管制編
      號0000000000號改造克拉克手槍，發現殘缺潛伏指紋一枚，經與被
      告指紋卡十指指紋比對結果，並不相同，固有法務部調查局九十一年四月二十
      三日調科貳字第Ｚ0000000000號、同年五月二日調科貳字第Ｚ00
      00000000號鑑定通知書附卷可稽。然觀諸被告自始坦承持有之改造克
      拉克手槍二枝，亦未能採得任何被告之指紋，足見前開槍枝業因鑑驗時間距案
      發時間已有相當時日，且於偵查中復未及時作好指紋採取之工作，而未能以指
      紋部分，就被告是否持有前開槍枝作認定。然被告確實持制式克拉克手槍射擊
      蘇憲丕三槍，既經嚴格證明無誤，前開指紋鑑定復未能推翻相關不利於被告之
      證據，自無礙前開事實之認定。
    ５被告持制式克拉克手槍射擊蘇憲丕三槍，殺人故意至為明顯
      蘇憲丕確因槍擊事件、頭部槍彈創引起顱腦挫裂創併大出血而死亡，經解剖發
      現，蘇憲丕右顴部是中第一槍，因為造成腦組織創傷最厲害，並可看到血塊，
      創傷走向是死者右側往左側，高低的位置，射入口之位置與子彈呈水平，子彈
      後來找到的位置在後頸部（即頸部靠後枕部）以鼻子為中線，子彈偏左側，呈
      銳角，後來在死者之顱頂及胸部有二個右側射入口，走向是死者方向的由上往
      下方向。會造成第二、三槍之情形，必須死者倒地後，才有可能造成，因為本
      案中第一槍後，人一定會倒地，因為傷者會失去行動及意識能力，所以研判第
      二、三槍，人一定是倒地狀況才射擊的等情，業如前述。足見被告第一槍朝蘇
      憲丕右顴部射擊，即已有致蘇憲丕於死之故意，其於蘇憲丕中槍倒地後，猶持
      槍朝蘇憲丕頭部及胸部之人體要害各射擊一槍，其殺意之堅，至為明顯，且手
      段極為兇殘。
（四）被告係對於公務員蘇憲丕依法執行職務時，施強暴行為，因而致公務員蘇憲丕
      於死：
      蘇憲丕係具有警察身分之公務員，其於接獲通報前往「十三姨ＫＴＶ」Ａ１０
      包廂，處理現行犯羅武雄持有槍械之行為，乃依法執行警察職務。蘇憲丕、丁○○、甲○○執行職務當時雖未著警察制服，乃渠等進入Ａ１０包廂時均有高
      呼「警察，不要動！」等情，業據證人丁○○、甲○○證述無訛，核與證人壬○○於警詢時陳稱：警察進入包廂，有表明身分，要裡面的人通通不要動等情
      （詳相驗卷第二七頁）相符，是被告對蘇憲丕為具有警察身分之公務員，並依
      法執行警察職務，知之甚詳，其持槍朝依法執行職務之蘇憲丕射擊三槍，施強
      暴行為，因而致蘇憲丕於死，自該當刑法第一百三十五條第三項前段之構成要
      件。
三、核被告辛○○就事實一所為，係犯槍砲彈藥刀械管制條例第十一條第四項之未經
    許可，持有可發射子彈具有殺傷力之槍枝罪及同條例第十二條第四項之未經許可
    ，持有子彈罪。其與羅武雄就前開犯行，有犯意聯絡及行為分擔，均為共同正犯
    。其以一持有行為，未經許可同時持有可發射子彈具有殺傷力之槍枝（槍枝管制
    編號0000000000號之改造克拉克手槍）及具有殺傷力之土造子彈九顆
    、改造子彈二顆，係以一行為觸犯一個未經許可，持有可發射子彈具有殺傷力之
    槍枝罪及數個未經許可，持有子彈罪，為想像競合犯，依刑法第五十五條規定，
    從一重論以未經許有，持有可發射子彈具有殺傷力之槍枝罪。核被告就事實二所
    為，係犯槍砲彈藥刀械管制條例第七條第四項之未經許可，持有手槍罪及同條例
    第十二條第四項之未經許可，持有子彈罪。其與羅武雄就前開犯行，有犯意聯絡
    及行為分擔，均為共同正犯。其以一持有行為，未經許可同時持有手槍（槍枝管
    制編號0000000000號之制式克拉克手槍）及制式子彈九顆，係以一行
    為觸犯一個未經許可，持有手槍罪及數個未經許可，持有子彈罪，為想像競合犯
    ，依刑法第五十五條規定，從一重論以未經許有，持有手槍罪。核被告就事實三
    所為，係犯刑法第二百七十一條第一項之殺人既遂罪及同法第一百三十五條第三
    項之對於公務員依法執行職務時，施強暴，因而致公務員於死罪。其以一殺人之
    強暴行為，同時觸犯殺人既遂罪及對於公務員依法執行職務時，施強暴，因而致
    公務員於死罪，為想像競合犯，依刑法第五十五條規定，從一重論以殺人既遂罪
    。被告所犯前開三罪間，犯意各別、罪名不同，應分論併罰。被告所犯刑法第一
    百三十五條第三項之對於公務員依法執行職務時，施強暴，因而致公務員於死罪
    部分，公訴意旨雖未論及，然與前開起訴殺人既遂罪部分，有想像競合犯裁判上
    一罪關係，本為起訴效力所及，本院自應併予審理。爰分別審酌被告持有制式手
    槍、子彈、改造之可發射子彈具有殺傷力之槍枝、土造子彈、改造子彈，火力強
    大，嚴重危害社會治安及民眾之安全，且蘇憲丕、甲○○、丁○○於攻堅之際，
    均將目標鎖定羅武雄，槍戰過程中均係朝羅武雄方向射擊，並未對被告有直接而
    立即之危險，乃被告竟於蘇憲丕依法執行警察職務時，持制式手槍朝蘇憲丕右顴
    部下方之人體要害射擊一槍，並於蘇憲丕中槍倒地，已無意識及能力得以反抗之
    時，猶持槍朝蘇憲丕頭部及胸部之人體要害各射擊一槍，不僅殺意甚堅，且手段
    極為兇殘而泯滅人性，公然挑戰執法之公務員及公權力，行徑囂張且目無法紀，
    犯後猶飾詞狡辯，否認持有制式手槍、子彈、殺人及對於公務員依法執行職務時
    ，施強暴，因而致公務員於死之犯行，絲毫無任何悔意，益見其惡性重大，無可
    予以憫恕之處，尤以殺人既遂之犯行，茍以一般監獄之教化，亦不足以改變其惡
    性，有與社會人群永久隔絕之必要等一切情狀，分別就殺人既遂部分，量處死刑
    ，並依刑法第三十七條第一項規定，宣告褫奪公權終身，就未經許可，持有手槍
    及未經許可，持可發射子彈具有殺傷力之槍枝部分，分別量處有期徒刑八年，併
    科罰金新臺幣三百萬元；有期徒刑二年，併科罰金新臺幣七十萬元，並均就罰金
    部分，諭知易服勞役之折算標準。扣案之奧地利製ＧＬＯＣＫ１７型制式半自動
    手槍（槍枝管制編號0000000000號）一枝、仿ＧＬＯＣＫ１７型半自
    動手槍製造之玩具手槍換裝土造金屬槍管而成之改造手槍（槍枝管制編號000
    0000000號）一枝、土造金屬彈殼加裝直徑約八點八ＭＭ金屬彈頭而成之
    土造子彈六顆、玩具金屬彈殼加裝直徑約八點八ＭＭ金屬彈頭而成之改造子彈一
    顆，均屬違禁物，爰依刑法第三十八條第一項第一款規定宣告沒收。並就前開宣
    告之主刑、從刑，定其應執行之刑為死刑，褫奪公權終身。扣案之奧地利製ＧＬ
    ＯＣＫ１７型制式半自動手槍（槍枝管制編號0000000000號）一枝、
    仿ＧＬＯＣＫ１７型半自動手槍製造之玩具手槍換裝土造金屬槍管而成之改造手
    槍（槍枝管制編號0000000000號）一枝、土造金屬彈殼加裝直徑約八
    點八ＭＭ金屬彈頭而成之土造子彈六顆、玩具金屬彈殼加裝直徑約八點八ＭＭ金
    屬彈頭而成之改造子彈六顆均沒收。另奧地利製ＧＬＯＣＫ１７型制式半自動手
    槍，槍膛內之卡彈（制式）一顆、彈匣中之制式半自動手槍子彈五顆，彈底標記
    分別為ＴＡ９６  ９ＭＭ（二顆）、ＡＰ  ９ＭＭ  ＬＵＧＥＲ（二顆）、ＮＩ
    Ｍ  ９ＭＭＬＵＧＥＲ（一顆）、ＡＣＰ  ９９  ９ＭＭ  ＬＵＧＥＲ（一顆）
    ；改造克拉克手槍二枝內之土造子彈三顆、改造子彈一顆，均經送內政部警政署
    刑事警察局鑑驗試射而僅剩餘彈殼，均已失去子彈之結構及性能，而不具殺傷力
    ；改造克拉克手槍一枝（槍枝管制編號0000000000號），係由仿ＧＬ
    ＯＣＫ１７型半自動手槍製造之玩具手槍換裝土造金屬槍管而成之改造手槍，因
    其撞針彈力不足，認無法擊發子彈使用，依現狀認不具殺傷力，有內政部警政署
    刑事警察局九十一年一月十一日刑鑑字第六二九六號鑑驗通知書附卷可稽，另已
    擊發後之三顆制式子彈彈殼（彈底標記為ＡＣＰ  ９６  ９ＭＭ  ＬＵＧＥＲ、
    ＡＰ  ９ＭＭ  ＬＵＧＥＲ、ＡＣＰ  ９７  ９ＭＭ  ＬＵＧＥＲ及彈頭（即射
    擊蘇憲丕之三顆子彈），亦已失去子彈之結構及性能，而不具殺傷力，均堪認已
    非屬違禁物，爰不為沒收之諭知。另扣案如附圖三編號４之彈殼（彈底標記為Ｗ
    ＩＮ  ９ＭＭ  ＬＵＧＥＲ）一顆，係羅武雄射擊高梁酒酒瓶所掉落之彈殼，與
    被告無關，且亦已失去子彈之結構及性能，不具殺傷力，非屬違禁物，本院亦不
    為沒收之諭知。
四、公訴意旨另以：被告辛○○於九十一年一月五日晚上九時二十分許，在臺中縣豐
    原市○○路二三Ｏ號二樓「十三姨ＫＴＶ」內，與羅武雄共同未經許可，持有具
    有殺傷力之美製ＢＲＯＷＮＩＮＧ廠制式半自動手槍及彈匣內不詳數量之制式半
    自動手槍子彈，槍枝管制編號0000000000號），嗣經警方於Ａ１０包
    廂查獲前開槍枝（槍膛內有制式半自動手槍子彈一顆、彈匣內有制式半自動手槍
    六顆）、在羅武雄下腹及大腿間查獲未擊發之制式半自動手槍子彈一顆，因認被
    告另涉有槍砲彈藥刀械管制條例第七條第四項之未經許可，持有手槍罪嫌及同條
    例第十二條第四項之未經許可，持有子彈罪嫌。然依前開卷內證據顯示，被告自
    始均未曾持有制式白朗寧手槍及其彈匣內不詳數量之制式半自動手槍子彈及在羅
    武雄下腹及大腿間所查獲之未擊發之制式半自動手槍子彈一顆，而本院復查無其
    他積極證據足資證明被告有何公訴人所指之未經許可，持有具有殺傷力之制式白
    朗寧手槍及制式半自動手槍子彈之行為，核屬不能證明被告此部分之犯罪，本應
    諭知無罪之判決，然公訴意旨認此部分與前開有罪部分有想像競合犯裁判上一罪
    關係，本院爰不另為無罪之諭知。又按「沒收為從刑之一種，依主從不可分原則
    ，應附隨於主刑而同時宣告之，除有罪，免刑等判決，於裁判時併宣告外，如諭
    知無罪之判決，既無主刑，從刑亦無所附麗，故案內之違禁物，應另依刑法第四
    十條但書規定，由檢察官聲請單獨宣告沒收。」最高法院七十八年臺非字第七二
    號判例參照。扣案之制式白朗寧手槍一枝及槍膛內子彈一顆、彈匣內子彈六顆，
    彈底標誌分別為ＴＡ  ９６  ９ＭＭ（三顆）、ＡＰ  ９ＭＭ  ＬＵＧＥＲ（一
    顆）、ＡＣＰ  ９６  ９ＭＭＬＵＧＥＲ（一顆）、ＲＰ  ９ＭＭ  ＬＵＧＥＲ
    （一顆）、△９０  ９ＭＭ（一顆）；警方於羅武雄下腹及大腿間上，扣案之制
    式半自動手槍彈一顆（彈底標記為ＡＰ  ９ＭＭ  ＬＵＧＥＲ）及羅武雄駕駛之
    車號ＤＮ－３８９７號白色ＢＭＷ廠牌自用小客車後行李箱內，扣案之霰彈槍子
    彈一百八十四顆、霰彈槍子彈殼三十三顆，既無證據證明係被告所持有，被告被
    訴持有制式白朗寧手槍、制式半自動手槍子彈部分，復經本院不另為無罪之諭知
    ，揆諸主刑、從刑不可分之原則，自無從於本案諭知宣告沒收。羅武雄既因死亡
    而由檢察官為不起訴處分，自應由檢察官就前開扣案物品聲請單獨宣告沒收或其
    他適法之處理。
據上論斷，應依刑事訴訟法第二百九十九條第一項前段，槍砲彈藥刀械管制條例第七
條第四項、第十一條第四項、第十二條第四項，刑法第十一條前段、第二十八條、第
二百七十一條第一項、第一百三十五條第三項、第五十五條、第五十一條第二款、第
四十二條第三項、第三十七條第一項、第三十八條第一項第一款，罰金罰鍰提高標準
條例第二條，判決如主文。
中      華      民      國    九十一    年     十一     月     十八     日
                              臺灣臺中地方法院刑事第三庭
                                  審判長法  官  劉 錫 賢
                                        法  官  黃 裕 仁
                                        法  官  陳 得 利
右正本證明與原本無異。
本案係宣告死刑之案件，本院不待上訴，依職權逕送臺灣高等法院臺中分院審判。
如不服本判決，應於送達後十日內向本院提出上訴狀（須附繕本），上訴於臺灣高等
法院臺中分院。
                                        書記官
中      華      民      國    九十一    年     十一     月     二十一   日
附錄本案論罪科刑法條全文：
槍砲彈藥刀械管制條例第七條第四項：
未經許可，持有、寄藏或意圖販賣而陳列第一項所列槍砲、彈藥者，處五年以上有期
徒刑，併科新臺幣一千萬元以下罰金。
槍砲彈藥刀械管制條例第十一條第四項
未經許可，持有、寄藏或意圖販賣而陳列第一項所列槍砲者，處一年以上七年以下有
期徒刑，併科新臺幣七百萬元以下罰金。
槍砲彈藥刀械管制條例第十二條第四項：
未經許可，持有、寄藏或意圖販賣而陳列子彈者，處五年以下有期徒刑，併科新臺幣
三百萬元以下罰金。
刑法第二百七十一條第一項
殺人者，處死刑、無期徒刑或十年以上有期徒刑。
刑法第一百三十五條
對於公務員依法執行職務時，施強暴脅迫者，處三年以下有期徒刑、拘役或三百元以
下罰金。
意圖使公務員執行一定之職務或妨害其依法執行一定之職務或使公務員辭職，而施強
暴脅迫者，亦同。
犯前二項之罪，因而致公務員於死者，處無期徒刑或七年以上有期徒刑；致重傷者，
處三年以上、十年以下有期徒刑。
